Inventaris van het archief van het Ministerie van Koloniën, 1814-1849
Nationaal Archief, Den Haag
- STUKKEN BETREFFENDE HET BESTUUR DER KOLONIËN IN HET ALGEMEEN, 1
  - Openbaar verbaalarchief, 1.1
    - Verbalen, 1.1.1
      - Verbalen met bijlagen, sinds 1 april 1818 gehouden door de minister van Koloniën., 1818-1849; 178-1986; 1809 pakken
        - 1826 aug. 29 - sep. 5, 514
        - 1826 sep. 6 - 12, 515
        - 1826 sep. 13 - 22, 516
        - 1826 sep. 22 - 26, 517
        - 1826 sep. 27, 518
        - 1826 sep. 28 - okt. 2, 519
        - 1826 okt. 3 - 6, 520
        - 1826 okt. 7 - 9, 521
        - 1826 okt. 10 - 13, 522
        - 1826 okt. 14 - 23, 523
        - 1826 okt. 24 - 28, 524
        - 1826 okt. 30 - nov. 2, 525
        - 1826 nov. 3, 526
        - 1826 nov. 3, 527
        - 1826 nov. 4 - 11, 528
        - 1826 nov. 13 - 16, 529
        - 1826 nov. 17 - 24, 530
        - 1826 nov. 25 - 29, 531
        - 1826 nov. 30 - dec. 4, 532
        - 1826 dec. 5 - 11, 533
        - 1826 dec. 12 - 17, 534
        - 1826 dec. 18 - 22, 535
        - 1827 dec. 23 - 30, 536
        - 1827 jan. 1 - 9, 537
        - 1827 jan. 10 - 13, 538
        - 1827 jan. 15 - 19, 539
        - 1827 jan. 20 - 27, 540
        - 1827 jan. 28 - 31, 541
        - 1827 feb. 1 - 9, 542
        - 1827 feb. 10 - 18, 543
        - 1827 feb. 19 - 28, 544
        - 1827 mrt. 1 - 7, 545
        - 1827 mrt. 8 - 13, 546
        - 1827 mrt. 14 - 20, 547
        - 1827 mrt. 21 - 29, 548
        - 1827 mrt. 30 - apr. 5, 549
        - 1827 apr. 6 - 11, 550
        - 1827 apr. 12 - 18, 551
        - 1827 apr. 19 - 24, 552
        - 1827 apr. 25 - 30, 553
        - 1827 mei 1 - 7, 554
        - 1827 mei 8 - 15, 555
        - 1827 mei 16 - 19, 556
        - 1827 mei 21 - 25, 557
        - 1827 mei 26 - 30, 558
        - 1827 mei 31 - juni 4, 559
        - 1827 juni 5 - 11, 560
        - 1827 juni 12 - 18, 561
        - 1827 juni 19 - 28, 562
        - 1827 juni 29 - juli 5, 563
        - 1827 juli 6 - 12, 564
        - 1827 juli 13 - 20, 565
        - 1827 juli 21 - 27, 566
        - 1827 juli 28 - 31, 567
        - 1827 aug. 1 - 8, 568
        - 1827 aug. 9 - 14, 569
        - 1827 aug. 15 - 16, 570
        - 1827 aug. 17 - 23, 571
        - 1827 aug. 24 - sep. 3, 572
        - 1827 sep. 4 - 11, 573
        - 1827 sep. 12 - 20, 574
        - 1827 sep. 21 - 29, 575
        - 1827 okt. 1 - 6, 576
        - 1827 okt. 6, 577
        - 1827 okt. 6, 578
        - 1827 okt. 6, 579
        - 1827 okt. 8 - 11, 580
        - 1827 okt. 12, 581
        - 1827 okt. 13 - 17, 582
        - 1827 okt. 18 - 22, 583
        - 1827 okt. 23 - 31, 584
        - 1827 nov. 1 - 6, 585
        - 1827 nov. 7 - 10, 586
        - 1827 nov. 12 - 14, 587
        - 1827 nov. 15 - 21, 588
        - 1827 nov. 22 - 29, 589
        - 1827 nov. 30 - dec. 5, 590
        - 1827 dec. 6 - 11, 591
        - 1827 dec. 12 - 21, 592
        - 1827 dec. 22 - 31, 593
        - 1828 jan. 2 - 8, 594
        - 1828 jan. 9 - 14, 595
        - 1828 jan. 15 - 18, 596
        - 1828 jan. 19 - 24, 597
        - 1828 jan. 25 - 31, 598
        - 1828 feb. 1 - 6, 599
        - 1828 feb. 6 - 11, 600
        - 1828 feb. 12 - 19, 601
        - 1828 feb. 20 - 24, 602
        - 1828 feb. 25 - 29, 603
        - 1828 mrt. 1 - 6, 604
        - 1828 mrt. 7 - 13, 605
        - 1828 mrt. 14 - 17, 606
        - 1828 mrt. 18 - 20, 607
        - 1828 mrt. 21, 608
        - 1828 mrt. 22 - 26, 609
        - 1828 mrt. 27 - 31, 610
        - 1828 apr. 1 - 8, 611
        - 1828 apr. 9 - 15, 612
        - 1828 apr. 16 - 21, 613
        - 1828 apr. 22 - 30, 614
        - 1828 mei 1 - 8, 615
        - 1828 mei 9 - 13, 616
        - 1828 mei 13 - 16, 617
        - 1828 mei 17 - 27, 618
        - Muntstukken behorende bij verbaal 21 mei 1828 no. 63, 618A
          Niet raadpleegbaar
        - 1828 mei 28 - 31, 619
        - 1828 juni 2 - 6, 620
        - 1828 juni 7 - 12, 621
        - 1828 juni 13 - 20, 622
        - 1828 juni 21 - 27, 623
        - 1828 juni 28 - juli 5, 624
        - 1828 juli 7 - 11, 625
        - 1828 juli 12 - 16, 626
        - 1828 juli 17 - 22, 627
        - 1828 juli 22, 628
        - 1828 juli 23 - 31, 629
        - 1828 aug. 1 - 4, 630
        - 1828 aug. 5 - 14, 631
        - 1828 aug. 15 - 21, 632
        - 1828 aug. 22 - 26, 633
        - 1828 aug. 27 - 30, 634
        - 1828 sep. 1 - 6, 635
        - 1828 sep. 8 - 13, 636
        - 1828 sep. 15 - 18, 637
        - 1828 sep. 19 - 24, 638
        - 1828 sep. 25 - 30, 639
        - 1828 okt. 1 - 7, 640
        - 1828 okt. 8 - 13, 641
        - 1828 okt. 14 - 18, 642
        - 1828 okt. 20 - 27, 643
        - 1828 okt. 28 - nov. 4, 644
        - 1828 nov. 5 - 12, 645
        - 1828 nov. 13 - 19, 646
        - 1828 nov. 20 - 25, 647
        - 1828 nov. 26 - dec. 3, 648
        - 1828 dec. 4 - 10, 649
        - 1828 dec. 11 - 16, 650
        - 1828 dec. 17 - 24, 651
        - 1828 dec. 26 - 31, 652
        - 1829 jan. 2 - 9, 653
        - 1829 jan. 10 - 15, 654
        - 1829 jan. 16 - 24, 655
        - 1829 jan. 26 - 31, 656
        - 1829 feb. 2 - 3, 657
        - 1829 feb. 4 - 9, 658
        - 1829 feb. 10 - 14, 659
        - 1829 feb. 16 - 23, 660
        - 1829 feb. 24 - 28, 661
        - 1829 mrt. 2 - 9, 662
        - 1829 mrt. 10 - 13, 663
        - 1829 mrt. 14 - 19, 664
        - 1829 mrt. 20 - 25, 665
        - 1829 mrt. 26 - 31, 666
        - 1829 apr. 1 - 6, 667
        - 1829 apr. 6 - 7, 668
        - 1829 apr. 8 - 14, 669
        - 1829 apr. 15 - 21, 670
        - 1829 apr. 22 - 27, 671
        - 1829 apr. 28 - 30, 672
        - 1829 mei 1 - 5, 673
        - 1829 mei 6 - 8, 674
        - 1829 mei 8, 675
        - 1829 mei 8 - 12, 676
        - 1829 mei 13 - 19, 677
        - 1829 mei 20 - 25, 678
        - 1829 mei 26 - 31, 679
        - 1829 juni 1 - 4, 680
        - 1829 juni 5 - 6, 681
        - 1829 juni 8 - 13, 682
        - 1829 juni 15 - 17, 683
        - 1829 juni 19 - 24, 684
        - 1829 juni 25 - 27, 685
        - 1829 juni 29 - juli 2, 686
        - 1829 juli 3 - 7, 687
        - 1829 juli 8 - 11, 688
        - 1829 juli 13 - 17, 689
        - 1829 juli 18 - 21, 690
        - 1829 juli 22 - 23, 691
        - 1829 juli 24 - 30, 692
        - 1829 juli 31 - aug. 4, 693
        - 1829 aug. 5 - 7, 694
        - 1829 aug. 8 - 15, 695
        - 1829 aug. 17 - 20, 696
        - 1829 aug. 21 - 27, 697
        - 1829 aug. 27 - 29, 698
        - 1829 aug. 31 - sep. 4, 699
        - 1829 sep. 5 - 10, 700
        - 1829 sep. 11 - 17, 701
        - 1829 sep. 18 - 25, 702
        - 1829 sep. 26 - 29, 703
        - 1829 sep. 29, 704
        - 1829 sep. 29, 705
        - 1829 okt. 3 - 9, 706
        - 1829 okt. 10 - 15, 707
        - 1829 okt. 16 - 17, 708
        - 1829 okt. 19 - 21, 709
        - 1829 okt. 22 - 26, 710
        - 1829 okt. 27 - 31, 711
        - 1829 nov. 2 - 5, 712
        - 1829 nov. 6 - 11, 713
        - 1829 nov. 12 - 13, 714
        - 1829 nov. 14 - 18, 715
        - 1829 nov. 19 - 24, 716
        - 1829 nov. 25 - dec. 3, 717
        - 1829 dec. 4 - 10, 718
        - 1829 dec. 11 - 16, 719
        - 1829 dec. 17 - 23, 720
        - 1829 dec. 24 - 30, 721
        - 1829 dec. 31, 722
        - 1830 jan. 2 - 12, 723
        - 1830 jan. 13 - 18, 724
        - 1830 jan. 19 - 23, 725
        - 1830 jan. 25 - 30, 726
        - 1830 feb. 1 - 8, 727
        - 1830 feb. 9 - 12, 728
        - 1830 feb. 12, 729
        - 1830 feb. 12 - 17, 730
        - 1830 feb. 18 - 24, 731
        - 1830 feb. 25 - 27, 732
        - 1830 mrt. 1 - 4, 733
        - 1830 mrt. 5 - 10, 734
        - 1830 mrt. 11 - 16, 735
        - 1830 mrt. 17 - 19, 736
        - 1830 mrt. 20, 737
        - 1830 mrt. 22 - 26, 738
        - 1830 mrt. 26 - 27, 739
        - 1830 mrt. 27 - 30, 740
        - 1830 mrt. 30 - apr. 2, 741
        - 1830 apr. 3 - 8, 742
        - 1830 apr. 9 - 16, 743
        - 1830 apr. 16 - 22, 744
        - 1830 apr. 23 - 30, 745
        - 1830 mei 1 - 9, 746
        - 1830 mei 10 - 13, 747
        - 1830 mei 14 - 26, 748
        - 1830 mei 27 - juni 1, 749
        - 1830 juni 1 - 4, 750
        - 1830 juni 5 - 9, 751
        - 1830 juni 9 - 11, 752
        - 1830 juni 12 - 21, 753
        - 1830 juni 22 - 30, 754
        - 1830 juli 1 - 3, 755
        - 1830 juli 5 - 10, 756
        - 1830 juli 12 - 17, 757
        - 1830 juli 19 - 24, 758
        - 1830 juli 26 - 31, 759
        - 1830 juli 31, 760
        - 1830 aug. 1 - 9, 761
        - 1830 aug. 10 - 12, 762
        - 1830 aug. 13 - 17, 763
        - 1830 aug. 18 - 24, 764
        - 1830 aug. 25 - 31, 765
        - 1830 sep. 1 - 9, 766
        - 1830 sep. 10 - 15, 767
        - 1830 sep. 16 - 22, 768
        - 1830 sep. 23 - 27, 769
        - 1830 sep. 28 - okt. 5, 770
        - 1830 okt. 6 - 16, 771
        - 1830 okt. 18 - 22, 772
        - 1830 okt. 23 - 26, 773
        - 1830 okt. 26, 774
        - 1830 okt. 26 - 30, 775
        - 1830 nov. 1 - 10, 776
        - 1830 nov. 11 - 21, 777
        - 1830 nov. 22 - 30, 778
        - 1830 dec. 1 - 11, 779
        - 1830 dec. 13 - 22, 780
        - 1830 dec. 23 - 31, 781
        - 1831 jan. 3 - 12, 782
        - 1831 jan. 13 - 22, 783
        - 1831 jan. 24 - 31, 784
        - 1831 feb. 1 - 9, 785
        - 1831 feb. 10 - 21, 786
        - 1831 feb. 22 - 28, 787
        - 1831 mrt. 1 - 12, 788
        - 1831 mrt. 14 - 17, 789
        - 1831 mrt. 17 - 24, 790
        - 1831 mrt. 25 - 31, 791
        - 1831 apr. 1 - 14, 792
        - 1831 apr. 15 - 23, 793
        - 1831 apr. 25 - mei 4, 794
        - 1831 mei 5 - 16, 795
        - 1831 mei 17 - 26, 796
        - 1831 mei 27 - juni 5, 797
        - 1831 juni 6 - 11, 798
        - 1831 juni 13 - 18, 799
        - 1831 juni 20 - 30, 800
        - Drie koperen munten, behorende bij verbaal 28 juni 1831, no. 28, 800A
        - 1831 juli 1 - 11, 801
        - 1831 juli 12 - 19, 802
        - 1831 juli 20 - 28, 803
        - 1831 juli 29 - aug. 6, 804
        - 1831 aug. 8 - 17, 805
        - 1831 aug. 18 - 31, 806
        - 1831 sep. 1 - 10, 807
        - 1831 sep. 12 - 14, 808
        - 1831 sep. 15 - 22, 809
        - 1831 sep. 23 - 30, 810
        - 1831 okt. 1 - 8, 811
        - 1831 okt. 9 - 15, 812
        - 1831 okt. 16 - 22, 813
        - 1831 okt. 24 - 31, 814
        - 1831 okt. 31, 815
        - 1831 okt. 31, 816
        - 1831 nov. 1 - 11, 817
        - 1831 nov. 12 - 22, 818
        - 1831 nov. 23 - 30, 819
        - 1831 dec. 1 - 11, 820
        - 1831 dec. 12 - 21, 821
        - 1831 dec. 22 - 31, 822
        - 1832 jan. 2 - 10, 823
        - 1832 jan. 11 - 16, 824
        - 1832 jan. 17 - 26, 825
        - 1832 jan. 27 - feb. 3, 826
        - 1832 feb. 4 - 11, 827
        - 1832 feb. 13 - 21, 828
        - 1832 feb. 22 - 29, 829
        - 1832 mrt. 1 - 3, 830
        - 1832 mrt. 5 - 8, 831
        - 1832 mrt. 9 - 15, 832
        - 1832 mrt. 16 - 21, 833
        - 1832 mrt. 22 - 29, 834
        - 1832 mrt. 30 - apr. 3, 835
        - 1832 apr. 4 - 12, 836
        - 1832 apr. 13 - 21, 837
        - 1832 apr. 23 - 30, 838
        - 1832 mei 1 - 10, 839
        - 1832 mei 11 - 21, 840
        - 1832 mei 22 - 31, 841
        - 1832 juni 1 - 4, 842
        - 1832 juni 5 - 15, 843
        - 1832 juni 16 - 22, 844
        - 1832 juni 23 - 30, 845
        - 1832 juli 2 - 5, 846
        - 1832 juli 6 - 13, 847
        - 1832 juli 14 - 18, 848
        - 1832 juli 19 - 26, 849
        - 1832 juli 27 - aug. 4, 850
        - 1832 aug. 6 - 14, 851
        - 1832 aug. 15 - 17, 852
        - 1832 aug. 18 - 22, 853
        - 1832 aug. 23 - 31, 854
        - 1832 sep. 1 - 8, 855
        - 1832 sep. 10 - 18, 856
        - 1832 sep. 19 - 26, 857
        - 1832 sep. 27 - okt. 4, 858
        - 1832 okt. 5 - 16, 859
        - 1832 okt. 17 - 27, 860
        - 1832 okt. 28 - nov. 3, 861
        - 1832 nov. 5 - 14, 862
        - 1832 nov. 15 - 27, 863
        - 1832 nov. 28 - dec. 6, 864
        - 1832 dec. 7 - 15, 865
        - 1832 dec. 17 - 31, 866
        - 1833 jan. 2 - 10, 867
        - 1833 jan. 11 - 19, 868
        - 1833 jan. 20 - 31, 869
        - 1833 feb. 1 - 13, 870
        - 1833 feb. 14 - 19, 871
        - 1833 feb. 20 - 28, 872
        - 1833 mrt. 1 - 12, 873
        - 1833 mrt. 13 - 18, 874
        - 1833 mrt. 19 - 30, 875
        - 1833 apr. 1 - 11, 876
        - 1833 apr. 12 - 19, 877
        - 1833 apr. 20 - mei 2, 878
        - 1833 mei 3 - 14, 879
        - 1833 mei 15 - 27, 880
        - 1833 mei 28 - juni 4, 881
        - 1833 juni 5 - 13, 882
        - 1833 juni 14 - 24, 883
        - 1833 juni 25 - juli 2, 884
        - 1833 juli 3 - 10, 885
        - 1833 juli 11 - 18, 886
        - 1833 juli 19 - 27, 887
        - 1833 juli 29 - aug. 6, 888
        - 1833 aug. 7 - 15, 889
        - 1833 aug. 16 - 24, 890
        - 1833 aug. 26 - 31, 891
        - 1833 sep. 2 - 10, 892
        - 1833 sep. 11 - 19, 893
        - 1833 sep. 20 - 26, 894
        - 1833 sep. 27 - okt. 5, 895
        - 1833 okt. 7 - 17, 896
        - 1833 okt. 18 - 26, 897
        - 1833 okt. 28 - nov. 2, 898
        - 1833 nov. 4 - 9, 899
        - 1833 nov. 11 - 19, 900
        - 1833 nov. 20 - 29, 901
        - 1833 nov. 30 - dec. 6, 902
        - 1833 dec. 7 - 17, 903
        - 1833 dec. 18 - 26, 904
        - 1833 dec. 27 - 31, 905
        - 1834 jan. 2 - 13, 906
        - 1834 jan. 14 - 20, 907
        - 1834 jan. 21 - 31, 908
        - 1834 feb. 1 - 11, 909
        - 1834 feb. 12 - 19, 910
        - 1834 feb. 20 - 28, 911
        - 1834 mrt. 1 - 7, 912
        - 1834 mrt. 8 - 17, 913
        - 1834 mrt. 18 - 24, 914
        - 1834 mrt. 25 - apr. 5, 915
        - 1834 apr. 7 - 15, 916
        - 1834 apr. 16 - 24, 917
        - 1834 apr. 25 - mei 3, 918
        - 1834 mei 5 - 7, 919
        - 1834 mei 9 - 16, 920
        - 1834 mei 17 - 23, 921
        - 1834 mei 24 - 31, 922
        - 1834 juni 1 - 11, 923
        - 1834 juni 12 - 19, 924
        - 1834 juni 20 - 27, 925
        - 1834 juni 28 - juli 5, 926
        - 1834 juli 7 - 12, 927
        - 1834 juli 12, 928
        - 1834 juli 12 - 17, 929
        - 1834 juli 18 - 24, 930
        - 1834 juli 25 - 31, 931
        - 1834 aug. 1 - 8, 932
        - 1834 aug. 9 - 14, 933
        - 1834 aug. 15 - 22, 934
        - 1834 aug. 23 - 31, 935
        - 1834 sep. 1 - 8, 936
        - 1834 sep. 9 - 13, 937
        - 1834 sep. 15 - 20, 938
        - 1834 sep. 22 - 27, 939
        - 1834 sep. 29 - okt. 4, 940
        - 1834 okt. 5 - 11, 941
        - 1834 okt. 13 - 17, 942
        - 1834 okt. 18 - 25, 943
        - 1834 okt. 27 - 31, 944
        - 1834 nov. 1 - 7, 945
        - 1834 nov. 8 - 12, 946
        - 1834 nov. 13 - 20, 947
        - 1834 nov. 21 - 27, 948
        - 1834 nov. 28 - dec. 4, 949
        - 1834 dec. 5 - 11, 950
        - 1834 dec. 12 - 17, 951
        - 1834 dec. 18 - 23, 952
        - 1834 dec. 24 - 31, 953
        - 1835 jan. 2 - 9, 954
        - 1835 jan. 10 - 17, 955
        - 1835 jan. 19 - 26, 956
        - 1835 jan. 27 - 31, 957
        - 1835 feb. 2 - 7, 958
        - 1835 feb. 9 - 13, 959
        - 1835 feb. 14 - 20, 960
        - 1835 feb. 21 - 27, 961
        - 1835 feb. 28 - mrt. 4, 962
        - 1835 mrt. 5 - 10, 963
        - 1835 mrt. 10 - 12, 964
        - 1835 mrt. 13 - 18, 965
        - 1835 mrt. 19 - 25, 966
        - 1835 mrt. 26 - 31, 967
        - 1835 apr. 1 - 7, 968
        - 1835 apr. 8 - 11, 969
        - 1835 apr. 13 - 15, 970
        - 1835 apr. 16 - 22, 971
        - 1835 apr. 23 - 30, 972
        - 1835 mei 1 - 9, 973
        - 1835 mei 11 - 16, 974
        - 1835 mei 18 - 21, 975
        - 1835 mei 22 - 28, 976
        - 1835 mei 29 - juni 2, 977
        - 1835 juni 3 - 8, 978
        - 1835 juni 9 - 17, 979
        - 1835 juni 18 - 19, 980
        - 1835 juni 20 - 27, 981
        - 1835 juni 29 - juli 4, 982
        - 1835 juli 5 - 11, 983
        - 1835 juli 12 - 16, 984
        - 1835 juli 17 - 25, 985
        - 1835 juli 27 - aug. 4, 986
        - 1835 aug. 5 - 12, 987
        - 1835 aug. 13 - 21, 988
        - 1835 aug. 22 - sep. 2, 989
        - 1835 sep. 3 - 8, 990
        - 1835 sep. 9 - 14, 991
        - 1835 sep. 15 - 19, 992
        - 1835 sep. 21 - 26, 993
        - 1835 sep. 28 - okt. 1, 994
        - Cachet behorende bij verbaal 1 oktober 1835 no. 3, 994A
        - 1835 okt. 2 - 7, 995
        - 1835 okt. 8 - 13, 996
        - 1835 okt. 14 - 22, 997
        - 1835 okt. 23 - 28, 998
        - 1835 okt. 29 - nov. 4, 999
        - 1835 nov. 5 - 12, 1000
        - 1835 nov. 13 - 19, 1001
        - 1835 nov. 20 - 30, 1002
        - 1835 dec. 1 - 5, 1003
        - 1835 dec. 7 - 11, 1004
        - 1835 dec. 12 - 19, 1005
        - 1835 dec. 21 - 31, 1006
        - 1836 jan. 1 - 8, 1007
        - 1836 jan. 9 - 14, 1008
        - 1836 jan. 15 - 20, 1009
        - 1836 jan. 21 - 25, 1010
        - 1836 jan. 26 - 30, 1011
        - 1836 feb. 1 - 5, 1012
        - 1836 feb. 6 - 11, 1013
        - 1836 feb. 12 - 17, 1014
        - 1836 feb. 18 - 24, 1015
        - 1836 feb. 25 - mrt. 3, 1016
        - 1836 mrt. 4 - 8, 1017
        - 1836 mrt. 9 - 14, 1018
        - 1836 mrt. 15 - 21, 1019
        - 1836 mrt. 22 - 29, 1020
        - 1836 mrt. 30 - apr. 4, 1021
        - 1836 apr. 5 - 9, 1022
        - 1836 apr. 11 - 13, 1023
        - 1836 apr. 14 - 19, 1024
        - 1836 apr. 20 - 22, 1025
        - 1836 apr. 23 - 30, 1026
        - 1836 mei 2 - 7, 1027
        - 1836 mei 9 - 15, 1028
        - 1836 mei 16 - 20, 1029
        - 1836 mei 21 - 26, 1030
        - 1836 mei 27 - juni 2, 1031
        - 1836 juni 3 - 9, 1032
        - 1836 juni 10 - 15, 1033
        - 1836 juni 16 - 21, 1034
        - 1836 juni 22 - 29, 1035
        - 1836 juni 30 - juli 5, 1036
        - 1836 juli 6 - 9, 1037
        - 1836 juli 9 - 14, 1038
        - 1836 juli 15 - 20, 1039
        - 1836 juli 21 - 26, 1040
        - 1836 juli 27 - 31, 1041
        - 1836 aug. 1 - 5, 1042
        - 1836 aug. 6 - 10, 1043
        - 1836 aug. 11 - 16, 1044
        - 1836 aug. 17 - 24, 1045
        - 1836 aug. 25 - 31, 1046
        - 1836 sep. 1 - 6, 1047
        - 1836 sep. 7 - 12, 1048
        - 1836 sep. 13 - 17, 1049
        - 1836 sep. 18 - 24, 1050
        - 1836 sep. 26 - 30, 1051
        - 1836 okt. 1 - 6, 1052
        - 1836 okt. 7 - 11, 1053
        - 1836 okt. 12 - 17, 1054
        - 1836 okt. 18 - 22, 1055
        - 1836 okt. 24 - 31, 1056
        - 1836 nov. 1 - 4, 1057
        - 1836 nov. 5 - 10, 1058
        - 1836 nov. 11 - 16, 1059
        - 1836 nov. 17 - 21, 1060
        - 1836 nov. 22 - 24, 1061
        - 1836 nov. 25 - 28, 1062
        - 1836 nov. 29 - dec. 2, 1063
        - 1836 dec. 3 - 7, 1064
        - 1836 dec. 8 - 13, 1065
        - 1836 dec. 14 - 17, 1066
        - 1836 dec. 19 - 22, 1067
        - 1836 dec. 23 - 27, 1068
        - 1836 dec. 28 - 31, 1069
        - 1837 jan. 2 - 9, 1070
        - 1837 jan. 10 - 16, 1071
        - 1837 jan. 17 - 21, 1072
        - 1837 jan. 23 - 26, 1073
        - 1837 jan. 27 - 31, 1074
        - 1837 feb. 1 - 8, 1075
        - 1837 feb. 9 - 14, 1076
        - 1837 feb. 15 - 19, 1077
        - 1837 feb. 20 - 23, 1078
        - 1837 feb. 24 - 28, 1079
        - 1837 mrt. 1 - 6, 1080
        - 1837 mrt. 7 - 11, 1081
        - 1837 mrt. 13 - 16, 1082
        - 1837 mrt. 17 - 21, 1083
        - 1837 mrt. 22, 1084
        - 1837 mrt. 23 - 25, 1085
        - 1837 mrt. 25 - 28, 1086
        - 1837 mrt. 30 - apr. 4, 1087
        - 1837 apr. 5 - 10, 1088
        - 1837 apr. 11 - 15, 1089
        - 1837 apr. 17 - 20, 1090
        - 1837 apr. 21 - 25, 1091
        - 1837 apr. 26 - 30, 1092
        - 1837 mei 1 - 5, 1093
        - 1837 mei 6 - 11, 1094
        - 1837 mei 12 - 18, 1095
        - 1837 mei 19 - 23, 1096
        - 1837 mei 24 - 27, 1097
        - 1837 mei 29 - juni 1, 1098
        - 1837 juni 2 - 7, 1099
        - 1837 juni 8 - 14, 1100
        - 1837 juni 15 - 20, 1101
        - 1837 juni 21 - 26, 1102
        - 1837 juni 27 - 30, 1103
        - 1837 juli 1 - 5, 1104
        - 1837 juli 6 - 11, 1105
        - 1837 juli 12 - 17, 1106
        - 1837 juli 18 - 21, 1107
        - 1837 juli 22 - 28, 1108
        - 1837 juli 29 - aug. 4, 1109
        - 1837 aug. 5 - 12, 1110
        - 1837 aug. 14 - 19, 1111
        - 1837 aug. 21 - 26, 1112
        - 1837 aug. 28 - 31, 1113
        - 1837 sep. 1 - 7, 1114
        - 1837 sep. 8 - 14, 1115
        - 1837 sep. 15 - 19, 1116
        - 1837 sep. 20 - 25, 1117
        - 1837 sep. 26 - 30, 1118
        - 1837 okt. 2 - 5, 1119
        - 1837 okt. 6 - 9, 1120
        - 1837 okt. 10 - 14, 1121
        - 1837 okt. 15 - 17, 1122
        - 1837 okt. 18 - 20, 1123
        - 1837 okt. 21 - 25, 1124
        - 1837 okt. 26 - 31, 1125
        - 1837 nov. 1 - 6, 1126
        - 1837 nov. 7 - 11, 1127
        - 1837 nov. 13 - 18, 1128
        - 1837 nov. 20 - 24, 1129
        - 1837 nov. 25 - 30, 1130
        - 1837 dec. 1 - 4, 1131
        - 1837 dec. 5 - 9, 1132
        - 1837 dec. 11 - 15, 1133
        - 1837 dec. 16 - 20, 1134
        - 1837 dec. 21 - 26, 1135
        - 1837 dec. 26 - 31, 1136
        - 1838 jan. 2 - 9, 1137
        - 1838 jan. 10 - 15, 1138
        - 1838 jan. 16 - 22, 1139
        - 1838 jan. 23 - 27, 1140
        - 1838 jan. 29 - 31, 1141
        - 1838 feb. 1 - 8, 1142
        - 1838 feb. 9 - 13, 1143
        - 1838 feb. 14 - 19, 1144
        - 1838 feb. 20 - 26, 1145
        - 1838 feb. 27 - mrt. 7, 1146
        - 1838 mrt. 8 - 13, 1147
        - 1838 mrt. 14 - 16, 1148
        - 1838 mrt. 17 - 22, 1149
        - 1838 mrt. 23 - 27, 1150
        - 1838 mrt. 28 - 31, 1151
        - 1838 apr. 2 - 7, 1152
        - 1838 apr. 9 - 13, 1153
        - 1838 apr. 14 - 19, 1154
        - 1838 apr. 20 - 26, 1155
        - 1838 apr. 27 - mei 4, 1156
        - 1838 mei 5 - 11, 1157
        - 1838 mei 12 - 17, 1158
        - 1838 mei 18 - 22, 1159
        - 1838 mei 23 - 29, 1160
        - 1838 mei 30 - 31, 1161
        - 1838 juni 1 - 2, 1162
        - 1838 juni 4 - 9, 1163
        - 1838 juni 11 - 14, 1164
        - 1838 juni 15 - 19, 1165
        - 1838 juni 20 - 25, 1166
        - 1838 juni 26 - 30, 1167
        - 1838 juli 1 - 7, 1168
        - 1838 juli 9 - 12, 1169
        - 1838 juli 13 - 18, 1170
        - 1838 juli 19 - 23, 1171
        - 1838 juli 24 - 26, 1172
        - 1838 juli 27 - aug. 1, 1173
        - 1838 aug. 2 - 6, 1174
        - 1838 aug. 7 - 13, 1175
        - 1838 aug. 14 - 17, 1176
        - 1838 aug. 18 - 23, 1177
        - 1838 aug. 24 - 29, 1178
        - 1838 aug. 30 - 31, 1179
        - 1838 sep. 1 - 6, 1180
        - 1838 sep. 7 - 11, 1181
        - 1838 sep. 12 - 14, 1182
        - 1838 sep. 15 - 19, 1183
        - 1838 sep. 20 - 25, 1184
        - 1838 sep. 26 - 30, 1185
        - 1838 okt. 1 - 5, 1186
        - 1838 okt. 6 - 10, 1187
        - 1838 okt. 11 - 15, 1188
        - 1838 okt. 16 - 22, 1189
        - 1838 okt. 23 - 26, 1190
        - 1838 okt. 26 - 31, 1191
        - 1838 nov. 1 - 3, 1192
        - 1838 nov. 5 - 10, 1193
        - 1838 nov. 12, 1194
        - 1838 nov. 12 - 15, 1195
        - 1838 nov. 16 - 21, 1196
        - 1838 nov. 22 - 27, 1197
        - 1838 nov. 28 - dec. 4, 1198
        - 1838 dec. 5 - 8, 1199
        - 1838 dec. 10 - 13, 1200
        - 1838 dec. 14 - 18, 1201
        - 1838 dec. 19 - 24, 1202
        - 1838 dec. 26 - 31, 1203
        - 1839 jan. 2 - 7, 1204
        - 1839 jan. 8 - 11, 1205
        - 1839 jan. 12 - 17, 1206
        - 1839 jan. 18 - 22, 1207
        - 1839 jan. 23 - 26, 1208
        - 1839 jan. 28 - feb. 2, 1209
        - 1839 feb. 4 - 7, 1210
        - 1839 feb. 8 - 13, 1211
        - 1839 feb. 14 - 18, 1212
        - 1839 feb. 19 - 22, 1213
        - 1839 feb. 23 - 28, 1214
        - 1839 mrt. 1 - 4, 1215
        - 1839 mrt. 5 - 9, 1216
        - 1839 mrt. 11 - 15, 1217
        - 1839 mrt. 15 - 20, 1218
        - 1839 mrt. 21 - 25, 1219
        - 1839 mrt. 26 - 31, 1220
        - 1839 apr. 2 - 6, 1221
        - 1839 apr. 8 - 13, 1222
        - 1839 apr. 15 - 19, 1223